

[Muhamad Fauzi]

Tangerang, Banten, 15157 | +62 857 7033 5525 | Muhamadfauzi8724@gmail.com www.linkedin.com/in/muhamad-fauzi24/@Muhamadfauzi24

Tentang Saya

Saya Seorang Mahasiswa Kelas Karyawan di Uniersitas Pamulang Semester 5 Jurusan Teknik Informatika, Saya Memiliki pengalaman Sebagai IT Departement Universitas Multimedia Nusantara Dan Memiliki pengalaman Sebagai Asistent Maintenance di PT Securindo Packatama Indonesia , Saya juga memiliki pengalaman Sebagai Stok Controller di PT Erablue Electronics dan Saya memiliki minat berkarir sebagai IT / Teknisi / Maintenance dan dapat beradaptasi dengan cepat.

Kemampuan & Kompetensi

- Microsoft Office
- Instalasi Jaringan Wireless dan Cable
- Maintenance Server (Hardware/Software)
- Instalasi CCTV
- Microsoft Office
- Installasi Website / Wordpress

- Konfigurasi Mikrotik, Router dan Switch
- Instalasi Listrik
- Menguasai HTML & CSS
- Problem Solving
- Adobe Photoshop
- Installasi Server

Pengalaman Kerja

Universitas Multimedia Nusantara (Tangerang Selatan, Indonesia)

IT DEPARTEMENT (2 Maret 2020 – 2 April 2020)

- Maintenance Server (Pengecekan secara berkala Hardware dan Software)
- Trobleshooting Jaringan , Hardware Dan Software
- Update Software & Backup File

PT Securindo Packatama Indonesia (Kabupaten Tangerang, Indonesia)

MAINTENANCE ASSISTENT (26 November 2021 – 20 September 2023)

- Pendataan Masuk dan Keluar nya Asset Rusak dan Service
- Pengecekan Secara berkala Hardware dan Software
- Instalasi Listrik Sederhana
- Instalasi Komputer, Jaringan dan CCTV
- Instalasi Sistem Operasi Linux Ubuntu dan Fedora
- Trobleshooting Power dan Jaringan

PT Erablue Electronic (Kabupaten Tangerang, Indonesia)

Stock Controller/ Technical (1 Januari 2024 – Sekarang)

- Vlookup, Hlookup, Pivot Table (Microsoft excel)
- Editing Promo Bulanan (Adobe Photoshop)
- Analysis Omset Store
- Stok Opname
- Microsoft Word

Pendidikan

SMK Pgri 11 Ciledug (2018-2021)

- Juara 2 Panca Sukma Cup 2018
- Juara 3 PETIMATI 7 Univ Budi Luhur 2019
- Juara 3 Puma Open 1 Kota Tangerang 2019
- Juara 3 Seven Silat Open 1 Kabupaten Tangerang 2019
- Juara 3 Panca Sukma Cup 2019